【裁判字號】    98,易,573
【裁判日期】    981229
【裁判案由】    侵占
【裁判全文】
臺灣彰化地方法院刑事判決               98年度易字第573號
公  訴  人  臺灣彰化地方法院檢察署檢察官
被      告  丙○○
上列被告因侵占案件，經檢察官聲請以簡易判決處刑（97年度偵
字第11281 號），本院受理後（98年度簡字第905 號），認不宜
以簡易判決處刑，改行通常訴訟程序，判決如下：
    主  文
丙○○犯業務侵占罪，處有期徒刑拾月。
    事  實
一、丙○○係址設彰化縣彰化市○○○路114-11號「育澤工業股
    份有限公司」（下稱「育澤公司」）之員工，負責向其他協
    力廠商取得原料後，送貨載運回該公司使用，係從事業務之
    人。竟利用職務之便，基於意圖為自己不法所有之接續犯意
    ，於民國97年7 、8 月間，利用其前往彰化縣鹿港鎮南勢巷
    20-3號「帝寶工業股份有限公司」（下稱「帝寶公司」）領
    用ABS 塑膠原料之機會，以易持有為所有之意思，先後4、5
    次將領取之ABS 塑膠原料共8000公斤侵占入己，並將上揭
    ABS 塑膠原料，陸續在彰化縣鹿港鎮○○○○○路旁，交付予
    年籍不詳綽號「阿賢」之成年男子。嗣「育澤公司」負責人
    甲○○因與帝寶公司對帳後發現有不符情事，始循線查獲並
    報警處理。
二、案經甲○○訴由彰化縣警察局彰化分局報告臺灣彰化地方法
    院檢察署檢察官偵查並聲請以簡易判決處刑。
    理  由
一、本件所引證據，公訴人及被告均不爭執其證據能力，亦無違
    法取得或其他不得做為證據之事由，均有證據能力，合先敘
    明。
二、訊據被告對上揭犯行坦承不諱，並經告訴人甲○○指述歷歷
    （見警卷第4 頁至第8 頁、偵卷第6 頁、第7 頁），且與證
    人即育澤公司之師傅丁○○、會計乙○○於警詢及本院審理
    中之證述、證人即帝寶公司員工黃柏庭、何志郎於警詢中之
    證述相符（見本院卷第9 頁至第13頁、第57頁至第60頁），
    並有被告簽名具領之雜項收發申請單12張在卷可資佐證（見
    本院卷第48頁至第54頁），被告犯行已堪認定。又起訴書雖
    記載被告自97年6 月12日起即開始本件侵占犯行，惟依被告
    之自白，係97年7 月間「阿賢」才向其借塑膠原料，其在97
    年7 、8 月間共侵占4 、5 次等語，故本件行為時應係在7
    、8 月間，起訴書之犯罪時間容有誤載，併此說明。
三、被告係育澤公司之員工，負責關於塑膠方面之業務，其職務
    包含駕車至帝寶公司領用塑膠原料等情，為被告所自承，並
    經告訴人甲○○於警詢及偵訊中陳述明確，被告應屬從事業
    務之人，是核被告丙○○所為，係犯刑法第336條第2項之業
    務侵占罪。被告丙○○先後多次業務侵占舉動，時間緊接，
    且侵害法益復係相同，且被告自白係「阿賢」向其借用8000
    公斤之塑膠原料，業如前述，依社會通念，足認係基於1個
    意思決定所為反覆性及延續性之行為，為接續犯，應論以1
    罪。爰審酌被告利用業務上之機會侵占塑膠原料，金額達新
    臺幣（下同）50餘萬，雖先給付告訴人10萬元，但至今仍未
    與告訴人達成和解，犯後坦承犯行，及其犯罪之動機、目的
    、手段等一切情狀，量處如主文所示之刑。
四、告訴人雖陳稱被告所侵占之塑膠原料除本件之8000公斤外，
    尚有9375公斤，固有證人丁○○、乙○○之證詞及雜項收發
    申請單12張可證。然本件起訴書犯罪事實欄僅記載被告侵占
    8000公斤之部分，且依被告之陳述，係因「阿賢」向其借
    8000公斤之塑膠原料方為本件犯行，足見此部份係基於單一
    之決意而為。苟被告確有侵占其餘9375公斤之原料，應係另
    行起意所為，與前揭有罪部分並無接續犯之一罪關係，不在
    本件起訴之範圍內，本院無從併予審酌，附此敘明。
據上論斷，應依刑事訴訟法第299 條第1 項前段、第452 條，刑
法第336 條第2 項，刑法施行法第1 條之1 第1 項前段、第2 項
，判決如主文。
中    華    民    國    98    年    12    月    29    日
                  刑事第五庭審判長  法  官  周淡怡
                                    法  官  蔡家瑜
                                    法  官  王奕勛
以上正本證明與原本無異。
如不服本判決應於收受判決後10日內向本院提出上訴書狀，並應
敘述具體理由；其未敘述上訴理由者，應於上訴期間屆滿後20日
內向本院補提理由書（均須按他造當事人之人數附繕本）「切勿
逕送上級法院」。
告訴人或被害人對於判決如有不服具備理由請求檢察官上訴者，
其上訴期間之計算係以檢察官收受判決正本之日期為準。
中    華    民    國    98    年    12    月    29    日
                                    書記官  戴國安
附錄本案論罪科刑法條全文：
中華民國刑法第336條
（公務公益侵占罪、業務侵占罪）
對於公務上或因公益所持有之物，犯前條第 1 項之罪者，處 1
年以上 7 年以下有期徒刑，得併科 5 千元以下罰金。
對於業務上所持有之物，犯前條第 1 項之罪者，處 6 月以上
5 年以下有期徒刑，得併科 3 千元以下罰金。
前二項之未遂犯罰之。

司法院資訊處製作；財團法人民間司法改革基金會備份。
